臺灣嘉義地方法院刑事判決
110年度金訴字第193號
公  訴  人  臺灣嘉義地方檢察署檢察官
被      告  吳家安





上列被告因加重詐欺等案件，經檢察官提起公訴（109年度偵字
第9876號），被告於準備程序中為有罪之陳述，經告知簡式審判
程序之旨，並聽取當事人之意見後，本院合議庭裁定由受命法官
獨任進行簡式審判程序，判決如下：
    主      文
吳家安犯如附表二編號１至８所示之罪，各處如附表二編號１至８所
示之刑。應執行有期徒刑壹年玖月。
未扣案犯罪所得新臺幣貳仟元沒收之，於全部或一部不能沒收或
不宜執行沒收時，追徵其價額。
    事實及理由
一、犯罪事實
    吳家安於民國109年6月間起加入真實姓名年籍資料不詳綽號
    「李俊鵬」及LINE通訊軟體暱稱「陳陳~、小雯子」等所屬
    成員為三人以上以實施詐術為手段所組成具有持續性、牟利
    性詐欺集團之犯罪組織(涉犯參與犯罪組織犯行部分，業經
    臺灣臺北地方院以110年度審訴字第919號判決有罪在案，不
    在本案審理範圍)，負責收取及轉交存摺簿與金融卡作為詐
    騙工具之「收簿手」工作，並和「李俊鵬」及「陳陳~、小
    雯子」與該詐騙集團其他不詳成員(無證據證明成員有未滿1
    8歲之人)共同意圖為自己不法所有，基於三人以上共同詐欺
    取財及掩飾、隱匿特定犯罪所得之去向之洗錢犯意聯絡，先
    依該詐騙集團不詳成員指示，於109年7月3日下午1時38分許
    ，在址設嘉義市○區○○路000號統一便利超商新嘉友門市，領
    取潘旭盈（涉犯幫助詐欺取財部分，業經臺灣基隆地方法院
    以110年度金訴字第48號判決有罪）所寄出內含其所申辦如
    附表一所示金融卡及密碼等金融帳戶資料(下合稱本案帳戶)
    之包裹後，隨即在不詳地點以不詳方式交付予該詐騙集團其
    他不詳成員使用。該詐騙集團其他不詳成員則分別以附表二
    編號１至８所示詐騙手法致附表二編號１至８所示被害人均陷於
    錯誤，而分別匯款至附表二編號１至８所示本案帳戶之各人頭
    帳戶後，旋遭該詐騙集團不詳成員提領殆盡，而以此方式掩
    飾、隱匿該不法所得之去向而遂行詐欺取財之犯罪行為，吳
    家安並獲得新臺幣（下同）2,000元之報酬。
二、證據名稱
  ㈠被告吳家安之自白（本院卷第77頁）。
  ㈡證人潘旭盈之證述（警806卷第19頁至第23頁）。
  ㈢監視器翻拍照片（警806卷第9頁）。　　
  ㈣統一超商貨態查詢系統（警806卷第7頁）。　　
  ㈤附表二「相關證據」欄所示證據。
三、論罪科刑
  ㈠共同實施犯罪之人，在合同意思範圍以內，各自分擔犯罪行
    為之一部，相互利用他人之行為，以達其犯罪之目的者，即
    應對於全部所發生之結果，共同負責；共同正犯之意思聯絡
    ，原不以數人間直接發生者為限，即有間接之聯絡者，亦包
    括在內。如甲分別邀約乙、丙犯罪，雖乙、丙間彼此並無直
    接之聯絡，亦無礙於其為共同正犯之成立（最高法院28年度
    上字第3110號、77年度台上字第2135號判決意旨參照）。詐
    欺集團為實行詐術騙取款項，並蒐羅、使用人頭帳戶以躲避
    追緝，各犯罪階段緊湊相連，仰賴多人縝密分工，相互為用
    ，方能完成之集團性犯罪，雖各共同正犯僅分擔實行其中部
    分行為，仍應就全部犯罪事實共同負責；是以部分詐欺集團
    成員縱未直接對被害人施以詐術，如有收購人頭帳戶金融卡
    、測試、回報供為其他成員實行詐騙所用，或配合提領款項
    ，從中獲取利得，餘款交付其他成員等行為，均係該詐欺集
    團犯罪歷程不可或缺之重要環節，尤其是分擔收購帳戶資料
    之「收簿手（取簿手、領簿手）」及配合提領贓款之「車手
    」，當被害人遭詐欺集團成員詐騙後，雖已將款項匯入詐欺
    集團指定之人頭帳戶，但上開款項在詐欺集團成員實際提領
    前，「收簿手」可掌握該帳戶不會遭凍結，可見擔任「收簿
    手」者，為具有決定性之重要成員之一，且係以自己犯罪之
    意思，參與部分犯罪構成要件之行為，而屬共同正犯。又依
    現今詐欺集團詐騙之犯罪型態及模式，詐欺集團成員分工細
    緻，除負責收購帳戶外，另有其他對被害人施用詐術之機房
    話務及提領款項之「車手」，此應為參與成員主觀上所知悉
    之範圍，足見其等知悉所屬詐欺集團之成員已達3人以上，
    仍在本案犯行之合同犯意內，各自分擔犯罪行為之一部，而
    相互利用其他詐欺集團成員之部分行為以遂行犯罪之目的，
    即應就其所參與並有犯意聯絡之犯罪事實同負全責(最高法
    院110年台上字第747號判決意旨參照)。該詐騙集團其他不
    詳成員向附表二所示被害人實行詐術，致其等陷於錯誤而匯
    款至本案帳戶各人頭帳戶，被告加入該詐騙集團雖僅負責「
    收簿手」工作，惟現今詐欺集團參與人數眾多，分工亦甚縝
    密，為達詐欺取財之目的，復為隱匿日後犯罪所得，防止遭
    查緝，多區分為實施詐欺之人、提領詐欺所得之人及收集人
    頭帳戶之人，彼等均係詐欺集團組成所不可或缺之人，彼此
    分工，均屬犯罪集團之重要組成成員，被告與該詐騙集團其
    他不詳成員間互相分工，堪認係在合同意思範圍內，各自分
    擔犯罪行為之一部，並相互利用他人之行為，以達犯罪之目
    的，依前揭說明，自應負共同正犯之責。
  ㈡洗錢防制法所稱之「洗錢」行為，依該法第2條之規定，係指
    ：⒈意圖掩飾或隱匿特定犯罪所得來源，或使他人逃避刑事
    追訴，而移轉或變更特定犯罪所得；⒉掩飾或隱匿特定犯罪
    所得之本質、來源、去向、所在、所有權、處分權或其他權
    益者；⒊收受、持有或使用他人之特定犯罪所得。並於同法
    第14條、第15條規定其罰則，俾防範犯罪行為人藉製造資金
    流動軌跡斷點之手段，去化不法利得與犯罪間之聯結。申言
    之，洗錢防制法之立法目的，在於防範及制止因犯同法第3 
    條所列之特定犯罪而取得或變得之財物或財產上利益及其孳
    息，藉由包含處置（即將特定犯罪所得直接予以移轉或變更
    ）、分層化（即以迂迴層轉、化整為零之多層化包裝方式，
    掩飾或隱匿特定犯罪所得）及整合（即收受、持有或使用他
    人之特定犯罪所得，使之回流至正常金融體系，而得以合法
    利用享受）等各階段之洗錢行為，使其形式上轉換成為合法
    來源，以掩飾或切斷特定犯罪所得與犯罪之關聯性，而藉以
    逃避追訴、處罰。參酌洗錢防制法第3條、第4條第2項之立
    法說明：「洗錢犯罪之處罰，其有關前置犯罪之聯結，並非
    洗錢犯罪之成立要件，僅係對於違法、不合理之金流流動起
    訴洗錢犯罪，作不法原因之聯結」、「洗錢犯罪以特定犯罪
    為前置要件，主要著眼於對不法金流軌跡之追查，合理建構
    其追訴基礎，與前置之特定犯罪成立與否，或是否有罪判決
    無關。」等旨，足見同法第14條第1項之一般洗錢罪與特定
    犯罪係不同構成要件之犯罪，各別行為是否該當於一般洗錢
    罪或特定犯罪，應分別獨立判斷，特定犯罪僅係洗錢行為之
    「不法原因聯結」，即特定犯罪之「存在」及「利得」，僅
    係一般洗錢罪得以遂行之情狀，而非該罪之構成要件行為。
    特定犯罪之既遂與否和洗錢行為之實行間，不具有時間先後
    之必然性，只要行為人實行洗錢行為，在後續因果歷程中可
    以實現掩飾、隱匿特定犯罪所得之效果，即得以成立一般洗
    錢罪，並不以「特定犯罪已發生」或「特定犯罪所得已產生
    」為必要。又我國洗錢防制法對於洗錢之定義，所參酌之聯
    合國禁止非法販運麻醉藥品和精神藥物公約（又稱維也納公
    約）第3條第1項第b、c款，以及聯合國打擊跨國有組織犯罪
    公約第6條第1項第a、b款之中文版，雖將行為人必須「know
    ing 」洗錢標的財產是源自特定犯罪所得之「knowing 」翻
    譯為「明知」。但洗錢防制法第2條修正之立法說明第4點，
    已敘明有關是否成立該條第3款洗錢行為之判斷重點「在於
    主觀上是否明知或可得而知所收受、持有」，即不以「明知
    」為限。且英美法之犯罪主觀要件與我國刑法規定差異甚大
    ，解釋上不宜比附援引，而應回歸我國刑法有關犯罪故意之
    規定處理，對於構成犯罪之事實，除法律明定以「明知」為
    要件，行為人須具有確定故意（直接故意）外，犯罪之故意
    仍應包含確定故意、不確定故意（未必故意或間接故意），
    洗錢行為法文並無「明知」之要件，在解釋上自不能限於確
    定故意。是以洗錢防制法第2條所指之「特定犯罪」（修法
    前稱前置犯罪），並非一般洗錢罪之客觀構成要件，性質上
    應屬學理所稱之「客觀處罰條件」，與該罪之不法內涵無涉
    ，而屬限制刑罰事由，因此其行為人主觀並無認識不法所得
    確切聯絡之特定犯罪為何之必要，甚至行為時，亦不需特定
    犯罪已經發生，只需最終存在而取得聯結即足。則同法第2
    條第2款之洗錢行為，指行為人有掩飾或隱匿特定犯罪所得
    之本質、來源、去向、所在、所有權、處分權或其他權益之
    客觀行為，主觀亦有明知或預見其行為將掩飾或隱匿犯罪所
    得，而有意使其發生或不違背其本意之確定故意或不確定故
    意，即為該當。故特定犯罪之正犯實行特定犯罪後，為掩飾
    、隱匿其犯罪所得財物之去向及所在，而令被害人將款項轉
    入其所持有、使用之他人金融帳戶，並由該特定犯罪正犯前
    往提領其犯罪所得款項得手，如能證明該帳戶內之款項係特
    定犯罪所得，因已被提領而造成金流斷點，該當掩飾、隱匿
    之要件，該特定犯罪正犯自成立一般洗錢罪之正犯。被告可
    預見現今詐騙案件猖獗，詐騙犯罪者常藉由收購、承租，或
    假借貸款、應徵工作等方式，收購或騙取他人之金融機構帳
    戶、金融卡等資料，以供詐欺取款，並用以隱匿身分逃避追
    緝之用，且無正當理由，代他人領取金融帳戶再轉而寄予不
    認識之他人，顯然係詐欺犯罪者用以掩飾詐欺取財犯罪之技
    倆，因貪圖獲取報酬，而被告取得本案帳戶資料後，交付本
    案詐騙集團不詳成員作為提領工具，以隱匿其詐欺犯罪所得
    ，而使其來源形式上合法化，則使用本案帳戶以逃避國家追
    訴、處罰之行為，已發生製造詐欺犯罪所得金流斷點，並使
    各該犯罪所得嗣後之流向不明，達成隱匿犯罪所得去向之效
    果，被告主觀上知悉該詐騙集團其他不詳成員係以本案帳戶
    作為隱匿詐欺犯罪所得去向，以逃避偵查機關追查犯罪所得
    實際持有人及去向，確屬於積極主動之掩飾行為，是被告此
    部分所為係掩飾加重詐欺取財罪犯罪所得之去向之洗錢行為
    ，至為明確。
  ㈢核被告於附表二編號１至８所為，均係犯刑法第339條之4第1項
    第2款之三人以上共同犯詐欺取財及洗錢防制法第14條第1項
    之洗錢罪。被告於附表二編號１至８均是一行為犯三人以上共
    同犯詐欺取財罪及洗錢罪，皆為想像競合犯，各應從重之三
    人以上共同詐欺取財罪處斷。被告及共犯「李俊鵬」及「陳
    陳~、小雯子」與該詐騙集團其他不詳成員間有犯意聯絡及
    行為分擔，應論以共同正犯。被告就附表二編號１至８所示犯
    行，係針對不同被害對象施詐，犯意各別，應分論併罰。
  ㈣洗錢防制法第16條第2 項規定，犯前2條之罪，在偵查或審判
    中自白者，減輕其刑。又想像競合犯之處斷刑，本質上係「
    刑之合併」。其所謂從一重處斷，乃將想像競合犯組成之評
    價上數罪，合併為科刑一罪，其所對應之刑罰，亦合併其評
    價上數罪之數法定刑，而為一個處斷刑。易言之，想像競合
    犯侵害數法益者皆成立犯罪，論罪時必須輕、重罪併舉論述
    ，同時宣告所犯各罪名，包括各罪有無加重、減免其刑之情
    形，亦應說明論列，量刑時併衡酌輕罪部分量刑事由，評價
    始為充足，然後依刑法第55條前段規定「從一重處斷」，非
    謂對於其餘各罪可置而不論。因此，法院決定處斷刑時，雖
    以其中最重罪名之法定刑，做為裁量之準據，惟於裁量其輕
    重時，仍應將輕罪合併評價在內（最高法院108年度台上字
    第4405、4408號判決意旨參照）。被告於審判中自白洗錢犯
    行，是其所犯洗錢罪部分均應依洗錢防制法第16條第2項規
    定減輕其刑。被告所犯洗錢罪屬想像競合犯其中之輕罪，此
    罪名所涉相關減免其刑之規定，仍應列予說明，並於量刑時
    在從一重論以三人以上共同詐欺取財罪之法定刑度內合併評
    價，併予指明。
  ㈤爰審酌被告不思正途獲取財物，於國家大力查緝詐欺集團下
    ，猶仍為圖己利而擔任「收簿手」參與該詐騙集團之分工，
    於該詐騙集團不詳成員對附表二編號１至８所示被害人詐取財
    物後，使渠等詐欺取財之利益得以實現，然考量被告並非該
    詐騙集團核心成員，亦非實際施以詐術致被害人陷於錯誤之
    人，被告雖擔任「收簿手」工作，然相較於隱身幕後之出資
    者及在詐騙機房內擔任機手等角色，被告所參與之犯罪情節
    應屬次要，僅係受命於主要核心詐騙集團成員，較之主要核
    心詐騙集團成員，被告對於被害人所侵害法益之危險性應較
    輕微，惟被告所為仍助長詐欺犯罪風氣並實際造成附表二編
    號１至８所示被害人受有財產損害，同時增加被害人尋求救濟
    困難，且未賠償被害人所受損害，惟考量被告審理時終能坦
    承犯行之犯後態度，兼衡被告國中畢業之智識程度，未婚、
    無子女，從事物流業，與公司員工住在公司宿舍，家境勉持
    等一切情狀，分別量處如附表二編號１至８所示之刑，再考量
    被告所犯各罪，各次行為時間接近，被告於該詐騙集團中之
    角色分工，其所為本案各罪之犯罪類型、行為態樣、手段、
    動機相近，責任非難重複之程度顯然較高，如以實質累加之
    方式定應執行刑，處罰之刑度恐將超過其行為之不法內涵與
    罪責程度，爰基於罪責相當之要求，於刑法第51條第5款所
    定之外部性界限內，綜合評價各罪類型、關係、法益侵害之
    整體效果，考量比例原則、平等原則、責罰相當原則、重複
    評價禁止原則為內涵之內部性界限，為適度反應被告整體犯
    罪行為之不法與罪責程度及對其施以矯正之必要性，而定被
    告應執行刑分別如主文所示。
四、沒收部分：
  ㈠洗錢防制法第18條第1項前段規定「犯第14條之罪，其所移轉
    、變更、掩飾、隱匿、收受、取得、持有、使用之財物或財
    產上利益，沒收之」，其無「不問屬於犯罪行為人與否  」
    之要件（絕對義務沒收），當以屬於（指實際管領）犯罪行
    為人者為限，始應（相對義務）沒收。次按犯罪所得，屬於
    犯罪行為人者，沒收之；於全部或一部不能沒收或不宜執行
    沒收時，追徵其價額，刑法第38條之1第1項前段、第3項定
    有明文。又按共同正犯犯罪所得之沒收、追徵，應就各人分
    得之數為之。是若共同正犯各成員內部間，對於犯罪所得分
    配明確時，應依各人實際所得宣告沒收；倘共同正犯個人確
    無所得或就犯罪所得無處分權限，且與其他成員亦無共同處
    分權限者，固無從諭知沒收。然若共同正犯對於犯罪所得實
    際上有共同處分權限，僅因彼此間尚未分配或分配狀況未臻
    具體、明確時，參照民法第271條、民事訴訟法第85條第1 
    項前段等規定之法理，應按其共同正犯人數平均計算認定個
    人分得之數，沒收、追徵該犯罪所得（最高法院109年度台
    上字第1154號判決意旨參照）。附表二編號１至８所示被害人
    被詐欺款項均已經由該詐騙集團不詳成員提領一空，被告對
    於該等款項欠缺共同處分權，無從依洗錢防制法第18條第1
    項前段或依刑法第38條之1第1項前段、第3項規定，逕對被
    告宣告沒收或追徵附表二編號１至８所示被詐欺之匯款金額。
　㈡被告擔任該詐騙集團取簿手獲有報酬即犯罪所得2,000元應沒
    收之，因未扣案，併諭知於全部或一部不能沒收或不宜執行
    沒收時，追徵其價額。
　據上論斷，應依刑事訴訟法第273條之1第1項、第299條第1項
　前段、第310條之2（依刑事判決精簡原則，僅記載程序法條）
  ，判決如主文。
本案經檢察官邱朝智提起公訴，檢察官楊麒嘉到庭執行職務。　
中　　華　　民　　國　　110 　年　 10 　　月　　29　　日
                  刑事第八庭  法　官　盧伯璋　　
以上正本證明與原本無異。
如不服本判決應於收受判決後20日內向本院提出上訴書狀，並應
敘述具體理由；其未敘述上訴理由者，應於上訴期間屆滿後20日
內向本院補提理由書（均須按他造當事人之人數附繕本）「切勿
逕送上級法院」。告訴人或被害人如對於本判決不服者，應具備
理由請求檢察官上訴，其上訴期間之計算係以檢察官收受判決正
本之日期為準。
中　　華　　民　　國　　110 　年　　10　　月　　29　　日
                              書記官  曹瓊文
附錄本案論罪科刑法條全文：　　
洗錢防制法第14條
有第二條各款所列洗錢行為者，處7 年以下有期徒刑，併科新臺
幣5 百萬元以下罰金。
前項之未遂犯罰之。
前二項情形，不得科以超過其特定犯罪所定最重本刑之刑。　
中華民國刑法第339條之4
犯第三百三十九條詐欺罪而有下列情形之一者，處一年以上七年
以下有期徒刑，得併科一百萬元以下罰金：
一、冒用政府機關或公務員名義犯之。
二、三人以上共同犯之。
三、以廣播電視、電子通訊、網際網路或其他媒體等傳播工具，
    對公眾散布而犯之。
前項之未遂犯罰之。
附表一：
潘旭盈交付其所申辦金融帳戶 簡稱 000-00000000000000(彰化商業銀行股份有限公司） A帳戶 000-0000000000000(合作金庫商業銀行股份有限公司） B帳戶 000-000000000000(國泰世華商業銀行股份有限公司） C帳戶 000-000000000000(中國信託商業銀行股份有限公司） D帳戶 
附表二：
編號 被害人 詐騙方式 匯款時間 匯款金額  人頭帳戶 相關證據 宣告刑  １ 壬○○ 該詐騙集團成員於109年7月3日下午6時22分許，向壬○○佯稱為不詳網路購物平台客服人員，要求其須依指示操作ATM解除付款設定，致其陷於錯誤而於右列時間匯款右列金額至右列帳戶。 109年7月3日晚間8時53分 9123元 B帳戶 ①告訴人壬○○之證述（偵卷第10頁至第13頁） ②壬○○之內政部警政署反詐騙諮詢專線紀錄表、臺南市政府警察局永康分局鹽行派出所受理詐騙帳戶通報警示簡便格式表（警806卷第95頁、第99頁） ③B帳戶客戶基本資料、歷史交易明細（警806卷第39頁至第40頁） 吳家安犯三人以上共同詐欺取財罪，處有期徒刑壹年壹月。  ２ 乙○○ 該詐騙集團成員於109年7月3日晚間7時42分許，向乙○○佯稱為MOMO網路購物平台客服人員，要求告訴人要求其須依指示操作ATM解除付款設定，致其陷於錯誤而於右列時間匯款右列金額至右列帳戶。 109年7月3日晚間10時 29987元 A帳戶 ①被害人乙○○之證述（警806卷第75頁至第78頁） ②乙○○之內政部警政署反詐騙諮詢專線紀錄表、基隆市警察局第二分局東光派出所受理詐騙帳戶通報警示簡便格式表、165專線協請金融機構暫行圈存疑似詐欺款項通報單（警806卷第73頁、第79頁至第80頁） ③A帳戶客戶基本資料、歷史交易明細（警806卷第25頁至第28頁） 吳家安犯三人以上共同詐欺取財罪，處有期徒刑壹年貳月。    109年7月3日晚間10時39分 30000元       109年7月3日晚間10時43分 30000元     ３ 庚○○ 該詐騙集團成員於109年7月3日下午1時23分許，向庚○○佯稱為MOMO網路購物平台客服人員，要求其須依指示操作ATM解除付款設定，致其陷於錯誤而於右列時間匯款右列金額至右列帳戶。 109年7月3日晚間8時27分 99999元 B帳戶 ①告訴人庚○○之證述（警806卷第69頁至第70頁） ②庚○○之內政部警政署犯詐騙諮詢專線紀錄表、桃園市政府警察局八德分局八德派出所受理詐騙帳戶通報警示簡便格式表、金融機構聯防機制通報單（警806卷第67頁、第83頁至第84頁） ③B帳戶客戶基本資料、歷史交易明細（警806卷第39頁至第40頁） 吳家安犯三人以上共同詐欺取財罪，處有期徒刑壹年貳月。  ４ 丁○○ 該詐騙集團成員於109年7月3日晚間8時20分許，向丁○○佯稱為美家惠網路購物平台客服人員，要求其須依指示操作ATM解除付款設定，致其陷於錯誤而於右列時間匯款右列金額至右列帳戶。 109年7月3日下午8時36分 26013 B帳戶 ①告訴人丁○○之證述（警806卷第47頁至第49頁） ②丁○○之高雄市政府警察局三民第一分局長明派出所受理詐騙帳戶通報警示簡便格式表、165專線協請金融機溝暫行圈存疑似詐欺款項通報單、內政部警政署反詐騙諮詢專線紀錄表（警806卷第51頁至第52頁、第81頁） ③B帳戶客戶基本資料、歷史交易明細（警806卷第39頁至第40頁） 吳家安犯三人以上共同詐欺取財罪，處有期徒刑壹年壹月。  ５ 甲○○ 該詐騙集團成員於109年7月3日晚間7時56分許，向甲○○佯稱為ORBIS品牌客服人員，要求其須依指示操作ATM解除付款設定，致其陷於錯誤而於右列時間匯款右列金額至右列帳戶。 109年7月3日晚間8時49分 29912元 C帳戶 ①告訴人甲○○之證述（警806卷第43頁至第46頁） ②甲○○之內政部警政署反詐騙諮詢專線紀錄表、高雄市政府警察局鳳山分局五甲派出所受理詐騙帳戶通報警示簡便格式表、金融機構聯防機制通報單（警806卷第41頁、第71頁至第72頁） ③C帳戶客戶基本資料、歷史交易明細（警806卷第35頁至第37頁） 吳家安犯三人以上共同詐欺取財罪，處有期徒刑壹年貳月。    109年7月3日晚間8時56分 29926元       109年7月3日晚間9時25分 30002元     ６ 戊○○  該詐騙集團成員於109年7月3日晚間8時30分許，向戊○○佯稱為網路購物平台客服人員，要求其須依指示操作ATM解除付款設定，致其陷於錯誤而於右列時間匯款右列金額至右列帳戶。 109年7月3日晚間9時35分(起訴書誤載為7月4日) 29988元 C帳戶 ①告訴人戊○○之證述（警806卷第55頁至第57頁） ②戊○○之內政部警政署反詐騙諮詢專線紀錄表、嘉義縣警察局水上分局柳林派出所受理詐騙帳戶通報警示簡便格式表、金融機構聯防機制通報單（警806卷第53頁、第59頁至第60頁） ③C帳戶客戶基本資料、歷史交易明細（警806卷第35頁至第37頁） 吳家安犯三人以上共同詐欺取財罪，處有期徒刑壹年壹月。    109年7月3日晚間9時40分(起訴書誤載為7月4日) 18000元     ７ 辛○○ 該詐騙集團成員於109年7月3日晚間8時4分許，向辛○○佯稱為某公司員工，要求其須依指示操作ATM解除付款設定，致其陷於錯誤而於右列時間匯款右列金額至右列帳戶。 109年7月3日晚間8時46分 20元 D帳戶 ①告訴人辛○○之證述（警806卷第87頁至第89頁） ②辛○○之內政部警政署反詐騙諮詢專線紀錄表、高雄市政府警察局新興分局前金分駐所受理詐騙帳戶通報警示簡便格式表、金融機構聯防機制通報單、受理詐騙帳戶通報警示簡便格式表（警806卷第85頁、第91頁至第94頁） ③D帳戶客戶基本資料、歷史交易明細（警806卷第29頁至第33頁） ④C帳戶客戶基本資料、歷史交易明細（警806卷第35頁至第37頁） 吳家安犯三人以上共同詐欺取財罪，處有期徒刑壹年貳月。    109年7月3日晚間9時2分 29123元       109年7月3日晚間9時22分 29985元       109年7月3日晚間10時3分 12123元 C帳戶    ８ 己○○  該詐騙集團成員於許109年7月3日下午6時44分許，向己○○佯稱為網路購物平台客服人員，要求其須依指示操作ATM解除付款設定，致其陷於錯誤而於右列時間匯款右列金額至右列帳戶。 109年7月3日晚間8時37分 11069元 B帳戶 ①告訴人己○○之證述（警806卷第63頁至第64頁） ②己○○之內政部警政署反詐騙諮詢專線紀錄表、嘉義市政府警察局第二分局興安派出所受理詐騙帳戶通報警示簡便格式表（警806卷第61頁至第62頁、第65頁至第66頁） ③B帳戶客戶基本資料、歷史交易明細（警806卷第39頁至第40頁） 吳家安犯三人以上共同詐欺取財罪，處有期徒刑壹年壹月。